---
title: "Trabajo Final Econometría"
author: "Daniela Rondon" "Paula Caballero"
date: "06/02/2021"
output: html_document
---

```{r setup, include=FALSE}
knitr::opts_chunk$set(echo = TRUE)
```

## Predicción de Acciones en la Bolsa de Valores de Panamá.

En el presente documento se va a realizar un análisis de 5 acciones que componen la bolsa de valores de Panamá. A partir de la econometría, se intentará estimar un modelo que permita predecir el comportamiento de cada una de las acciones para los siguientes 7 días.

```{r cars}
summary(cars)
```

## 1. Índice Bursátil de Panamá.

Según lo encontrado, actualmente la bolsa de valores de Panamá sólo cuenta con un índice bursátil; el cual está regido por las leyes del país. Este índice se conoce como BVPSI (BVP Stock Index) y, por medio de este, se logra medir la evolución del mercado accionario panameño.

La bolsa de valores de este país es una empresa privada con tenencia pública y, gracias a esto, ha logrado darle mecanismo centralizado a las transacciones que se realizan por medio de ella.

Algunas de las empresas que cotizan en esta bolsa de valores son: Grupo ASSA, Grupo Financiero BG, Canal Bank, Empresa General de Inversiones, Grupo APC, entre otras.

## 2. Acciones Escogidas.

-   **ASSA:** esta acción pertenece la compañía de seguros ASSA seguros. Es una compañía panameña que cotiza en la bolsa desde el año 1994. Algunos de sus productos son seguros de vida, pensiones, reaseguros y seguros generales. También participa en operaciones bancarias, actividades financieras y operaciones de inversiones. Esta compañía hace parte del grupo ASSA, el cual está conformado por el Grupo BDF, ASSA compañía tenedora y el banco la Hipotecaría. La moneda de cotización es el dolár americano.

-   **BGFG:** pertenece al grupo financiero BG. Cotiza en la bolsa desde el año 2008 y tiene un total de 89.285.457 acciones en circulación. Este grupo financiero hace parte del sector de conglomerados y su actividad se enfoca en la tenencia de acciones y en la realización de inversiones. No cuenta con empleados ni operaciones propias. La moneda de cotización es el dolár americano.

-   **EGIN:** al igual que la anterior, esta acción pertenece al sector de conglomerados. Es emitida por la empresa general de inversiones y cuenta con un total de 42.809.794 acciones en circulación. La antigüedad de esta acción es de más de 30 años (cotiza en el mercado desde 1990). La empresa emisora cuenta con acciones en compañías que pertenecen al sector de: banca y servicios financieros, seguros, distribución de petróleo y sus derivados, energía y telecomunicaciones. La moneda de cotización es el dolár americano.

-   **MELO:** esta acción hace parte del sector conglomerados. Su emisor es el Grupo Melo, el cual conglomera negocios agro-industriales y comerciales. Sus actividades principales se ubican en la cadena productiva de alimentos, principalmente en el comercio a restaurantes de comida rápida. También participa de actividades comerciales en almacenes agropecuarios y de construcción. La moneda de cotización es el dolár americano.

-   **UNEM:** emitida por la Unión Nacional de Empresas, esta acción pertenece al sector de conglomerados y la empresa emisora es una tenedora de acciones del grupo UNESA. Su emisión empieza a partir del año 1996 y, actualmente, participa en las áreas de construcción y Vivienda, Hospitalidad, Servicios Financieros, Alquiler y Venta de Equipo, Centros Comerciales y Zonas Industriales. La moneda de cotización es el dolár americano y cuenta con 5.138.572 acciones en circulación.

## 3. Estadística Descriptiva.

## 

## You can also embed plots, for example:

```{r pressure, echo=FALSE}
plot(pressure)
```

Note that the `echo = FALSE` parameter was added to the code chunk to prevent printing of the R code that generated the plot.
